【裁判字號】    90,訴,391
【裁判日期】    900510
【裁判案由】    懲治走私條例等
【裁判全文】
臺灣高雄地方法院刑事判決                            九十年度訴字第三九一號
    公  訴  人  臺灣高雄地方法院檢察署檢察官
    被      告  甲○○
    選任辯護人  呂富田
                黃宏綱
右列被告因違反懲治走私條例等案件，經檢察官提起公訴（九十年度偵字第八六五號
），本院判決如左：
    主  文
甲○○藏匿私運管制物品進口逾公告數額之走私物品，處有期徒刑陸月，如易科罰金
，以佰元折算壹日。
扣案之如附表所示編號一至五之洋菸均沒收。
    事  實
一、甲○○明知真實年籍姓名不詳綽號「忠仔」之成年男子所販售之洋菸，係私運進
    口未貼有專賣憑證之未稅洋菸，屬走私物品，竟基於販售營利之意圖，於民國八
    十九年十二月二十二日，在不詳地點，向該綽號「忠仔」之男子，以總價新臺幣
    （下同）五十萬元之代價，一次販入完稅價格共計六十四萬七百九十元之如附表
    所示私運進口逾公告數額未貼專賣憑證之洋菸，並約定於同日下午五時，由綽號
    「忠仔」之男子，將上開洋菸運送至甲○○向不知情之倪楊秀花所借用之高雄縣
    燕巢鄉中生巷六一四號倉庫處交貨，由甲○○藏匿於上址倉庫內，並擬以峰牌香
    菸每包八十元、大衛杜夫牌及七星牌香菸每包均四十五元之價格，伺機販賣予不
    特定之檳榔攤圖利。惟尚未及售出即於同年十二月二十九日十八時許，在上址倉
    庫內，為警搜索查獲，並扣得如附表所示未貼有專賣憑證之未稅洋菸。
二、案經內政部警政署保安警察第三總隊第一大隊移送臺灣高雄地方法院檢察署檢察
    官偵查起訴。
    理  由
一、訊據被告甲○○對於右揭時地購入如附表所示編號一至五之洋菸藏放於倉庫內，
    尚未售出即為警查獲之事實，迭於警、偵訊及本院調查、審理中供承不諱，核與
    證人倪楊秀花於警訊中證述之情節相符，並有扣案如附表所示編號一至五未貼有
    專賣憑證之未稅洋菸可資佐憑，被告雖辯稱：伊不知所購入者係走私進口之洋菸
    云云。惟查，扣案之如附表編號一至五所示洋菸，其上皆未貼有專賣憑證，衡諸
    常情，一般人僅需稍加觀察研判，即可知係私運進口之走私洋菸，況該批洋菸被
    查獲時之完稅價格總額高達六十四萬零七百九十元，有財政部高雄關稅局九十年
    一月五日所出具之完稅價格計算表一紙附卷可稽，足證該批洋菸之數額顯已逾行
    政院依懲治走私條例第二條第四項規定公告管制物品及其數額之丙類第一項規定
    完稅價格十萬元數額以上。被告以總價五十萬元之顯不相當價格購入，若謂其不
    知該批洋菸係私運進口之洋菸，孰能置信，足徵被告上開所辯，要屬飾卸之責，
    無可採信。此外，復有查獲違反台灣省內菸酒暫行條例案件扣押物品表、贓（證
    ）物保管切結書各一紙在卷可參。事證明確，被告犯行洵堪認定。
二、按「販賣」不以販入之後，復行賣出為要件，祇須以營利為目的，購入或賣出有
    一於此，其犯罪即屬成立，不以果以得利為必要，此經最高法院著有二十五年非
    字第一二三號、六十七年台上字二五００號、六十八年台上字第六０六號判例可
    資參照。是被告基於營利之意圖，販入私運管制進口逾公告數額未貼專賣憑證之
    走私洋菸，並將上開洋菸藏放於不知情之倪楊秀花所有之高雄縣燕巢鄉中生巷六
    一四號倉庫處，核其所為，係犯臺灣省內菸酒專賣暫行條例第三十七條第五款之
    販賣未貼憑證之菸類罪及懲治走私條例第三條第一項之藏匿私運管制物品逾公告
    數額罪。被告藏匿私運管制物品逾公告數額之走私物品之目的既在於販賣，是其
    所犯該犯行與販賣未貼專賣憑證之未稅洋菸罪間有方法結果之牽連關係，為牽連
    犯，應從一重之懲治走私條例第三條第一項之藏匿私運管制物品逾公告數額罪處
    斷，公訴人認上開兩罪間係想像競合犯關係，容有未洽。爰審酌被告藏放走私物
    品擬伺機販賣圖利之行為，足以助長走私，影響課稅公平，且擾亂國內菸品價格
    市場之健全發展，影響國家經濟甚鉅，殊無可取，惟尚無前科，素行非劣，有臺
    灣高等法院被告全國前案紀錄表在卷可稽，犯後坦承犯行，態度良好，且扣案洋
    菸尚未流入市面，未造成實質損害等一切情狀，量處如主文所示之刑。又被告行
    為後，刑法第四十一條第一項業於九十年一月十日修正公布，同年月十二日生效
    ，其修正後規定得宣告易科罰金之範圍，較修正前之舊法為廣，是依刑法第二條
    第一項前段比較新舊法之規定，本件自應適用裁判時之法律即修正後之刑法第四
    十一條第一項，併諭知宣告易科罰金之折算標準。另扣案如附表所示之洋菸，係
    被告違反台灣省內菸酒專賣暫行條例規定經查獲之菸類，應依該條例第四十條第
    一款之規定，併予宣告沒收。
三、至公訴意旨另認被告涉犯運送前揭私運管制物品逾公告數額罪嫌云云，惟被告堅
    詞否認有何運送走私洋菸之犯行，辯稱：是販賣伊香煙之綽號「忠仔」男子直接
    運至前開倉庫交貨予伊的。經查，被告於警、偵訊及本院審理時均未承認有此部
    分運送犯行，前後辯稱一致，且衡諸被告上開所辯情節，亦無悖於民間買賣交易
    常情之處，況公訴人並未舉出何證據資為被告運送犯行之論據，本院復查無其他
    積極證據足資證明被告有此部分運送走私物品犯行，因公訴人認被告運送走私物
    品之犯行，與前揭論罪科刑之藏匿私運管制物品逾公告數額罪之犯行，有吸收犯
    之實質上一罪關係，爰不另為無罪之諭知，附此敘明。
據上論結，應依刑事訴訟法第二百九十九條第一項前段、懲治走私條例第三條第一項
、第十一條、台灣省內菸酒專賣暫行條例第三十七條第五款、第四十條第一款，刑法
第二條第一項前段、第十一條前段、第五十五條、修正後第四十一條第一項，罰金罰
鍰提高標準條例第一條前段、第二條，判決如主文。
本案經檢察官彭斐虹到庭執行職務。
中      華      民      國      九十    年      五      月      十      日
                                  臺灣高雄地方法院刑事第六庭
                                      審判長法  官    趙家光
                                法  官    張世賢
                                            法  官    林韋岑
附表：
┌───┬────────────┬─────────┬────────┐
│編 號 │   洋  煙  廠  牌       │   數      量     │  完稅價格      │
├───┼────────────┼─────────┼────────┤
│  一  │ＤＡＶＩＤＯＦＦ        │一萬一千五百九十包│二十八萬六千二百│
│      │（ＣＬＡＳＳＩＣ）      │                  │七十三元        │
├───┼────────────┼─────────┼────────┤
│  二  │ＤＡＶＩＤＯＦＦ        │二百五十包        │六千一百七十五元│
│      │（ＬＩＧＨＴＳ）        │                  │                │
├───┼────────────┼─────────┼────────┤
│  三  │ＤＡＶＩＤＯＦＦ        │一百二十包        │六千八百三十八元│
│      │（方型）                │                  │                │
├───┼────────────┼─────────┼────────┤
│  四  │ＭＩ─ＮＥ（峰）        │七千零四十包      │二十萬零六百四十│
│      │                        │                  │元              │
├───┼────────────┼─────────┼────────┤
│  五  │ＭＩＬＤ  ＳＥＶＥＮ    │九千九百二十包    │十四萬零八百六十│
│      │（七星）                │                  │四元            │
├───┴────────────┴─────────┴────────┤
│                                 完稅價格合計：六十四萬零七百九十元   │
│                                                                      │
└───────────────────────────────────┘
右正本證明與原本無異。
如不服本判決，應於判決送達後十日內，向本院提出上訴狀。
                                書記官    董明惠
中    華    民    國      九十      年      五      月      十      日
附錄本判決論罪科刑法條
懲治走私條例第三條第一項：
運送、銷售或藏匿前條第一項之走私物品者，處五年以下有期徒刑、拘役或科或併科
新臺幣九萬元以下罰金。


司法院資訊處製作；財團法人民間司法改革基金會備份。
